【裁判字號】    97,交簡上,101
【裁判日期】    971031
【裁判案由】    公共危險
【裁判全文】
臺灣臺北地方法院刑事判決           97年度交簡上字第101號
上  訴  人
即  被  告  甲○○
上列上訴人因公共危險案件，不服臺灣臺北地方法院97年度店交
簡字第328 號，民國97年6 月11日第一審簡易判決（聲請簡易處
刑案號：97年度偵字第9335號），提起上訴，本院判決如下：
    主  文
上訴駁回。
    事  實
一、甲○○前於94年間，曾因酒後駕車公共危險之罪，經本院以
    94年度店交簡字第352 號判決處有期徒刑2 月確定，於94年
    12月27日易科罰金執行完畢。猶不知悔改，於97年4 月14日
    下午6 時許，在臺北縣新店市○○路1 巷18號住處引用高樑
    酒後，明知已不能安全駕駛動力交通工具，竟仍隨即駕駛車
    號5D－058 號營業小客車攬客。嗣於97年4 月15日上午2 時
    45分許，經搭載之乘客察覺，駛至臺北縣新店市○○路○ 段
    70號安康派出所前停車，乘客隨即下車報案，而為值班員警
    乙○○受理、趨前測得其呼氣中酒精濃度達每公升0.65毫克
    ，始悉上情。
二、案經臺北縣政府警察局新店分局報告臺灣臺北地方法院檢察
    署檢察官偵查後，聲請簡易判決處刑。
    理  由
一、訊據被告甲○○就於前揭時地飲酒後仍駕駛車號5D－058 號
    營業小客車攬客，而至臺北縣警察局新店分局安康派出所前
    ，警檢測呼氣酒精濃度每公升0.65毫克等事實，於警訊、本
    院審理時均坦承不諱，惟仍辯稱：伊自行駕車至派出所、與
    乘客同為報案，應屬自首、而應減刑云云。經查：
  (一)被告於前揭時地飲用酒類後，仍駕駛營業小客車攬客，而為
    警測得呼氣酒精濃度為每公升0.65毫克等事實，除據被告於
    警訊、偵查中、本院審理時均坦承不諱外，並有相符之酒精
    濃度測試表、刑法第185 條之3 案件測試觀察紀錄表、汽機
    車駕駛人酒後生理跌調平衡檢測記錄表（見偵查卷第11頁以
    下）等在卷可證。
  (二)而按刑法第185 條之3 規定所謂「不能安全駕駛」，係抽象
    危險犯，並不以發生具體危險為必要，對於呼氣酒精濃度已
    達每公升0.55毫克（0.55亳克/ 公升）以上，肇事率為一般
    正常人之十倍，認為已達不能安全駕車之標準，此業經法務
    部88年5 月18日以法88檢字第001669號函告週知，應為絕對
    不能安全駕駛動力交通工具；而就醫學文獻所知，酒精對人
    體造成之影響，於呼氣時酒精濃度達每公升0.25毫克（約合
    體內血液中酒精濃度50亳克/ 公升或百分之0.05）即會輕度
    中毒，造成輕度協調功能降低，呼氣酒精濃度達每公升0.5
    毫克時（約合體內血液中酒精濃度100 亳克/ 公升或百分之
    0. 1）屬輕到中度中毒症狀，出現反應較慢、感覺減低、影
    響駕駛之狀況，至呼氣酒精濃度達每公升0.75毫克時（約合
    體內血液中酒精濃度150 亳克/ 公升或百分之0.15）出現思
    考改變、個性行為改變之狀況，此分別有行政院國軍退除役
    官兵輔導委員會臺北榮民總醫院88年8 月5 日（88）北總內
    字第26868 號函、88年10月26日（88）院賓文廉字第13407
    號臺灣高等法院函附臺北醫學院附設醫院精神科主任蔡尚穎
    「酒精對人體生理與行為之影響」一文可據，是以被告測得
    之酒精濃度，已可認無法安全駕駛動力交通工具。
  (三)至被告辯稱：自行與乘客同至派出所報案，應為自首減刑云
    云。然自首以對於未發覺之罪投案而受裁判為要件，如案已
    發覺，則被告縱有投案陳述自己犯罪之事實，亦祇可謂為自
    白，不能認為自首。而本件查獲經過，經證人即安康派出所
    值班員警乙○○於本院具結證稱：本件係於值班台服勤時，
    見有一輛計程車斜插派出所前停車，後座一名乘客隨即下車
    至值班台報案，稱計程車駕駛酒後駕車，伊即至計程車駕駛
    座旁瞭解、詢問，惟見被告坐於駕駛座上散發酒氣，故對被
    告進行酒測，是被告並非親至值班台報案，而係伊離開值班
    台前往被告停車處詢問，而聞得酒氣等語明確（見本院97年
    10月27日筆錄第2 、3 頁），是本件係員警乙○○於值勤時
    ，受理民眾報案後、主動前往探詢而見被告坐於駕駛座、聞
    得被告散發酒氣，則本件負責承辦員警於前往被告駕車處，
    未待被告陳述前即已察覺、知悉被告飲酒駕車之犯罪事實，
    是被告縱於其後主動告知酒後駕車之犯罪事實、並主動接受
    裁判，亦與自首之要件不合，是被告辯稱：自首云云，委不
    足採。
  (四)綜上所述，本件事證明確，被告辯稱顯不足採，被告犯行洵
    堪認定，應予依法論科。
二、核被告之行為係犯刑法第185 條之3 服用酒類不能安全駕駛
    動力交通工具而駕駛罪。
三、原審以被告犯罪事證明確，並適用刑事訴訟法第449 條第1
    項前段、第3 項、第454 條第2 項，刑法第185 條之3 、第
    47條第1 項、第41條第1 項前段，刑法施行法第1 條之1 等
    規定，審酌被告前即有如事實欄所載之累犯前科，且係不能
    約束自我而在三酒後駕車，且經測得之呼氣酒精濃度高達每
    公升0.65毫克而仍駕車，甚且係駕駛「營業小客車」執業攬
    客，對他人及自己生命安全已生嚴重之危險，並衡量被告其
    餘之素行狀況、犯罪原因、家境、教育程度、工作狀況、犯
    罪後態度、其行為對交通安全所造成不利影響等一切情狀，
    處有期徒刑3 月，如易科罰金，以1 千元折算1 日，其認事
    用法及量刑均無不當，本件被告上訴：量刑過重、應以自首
    減刑云云，為無理由，已如前述，是被告上訴應予駁回。
據上論斷，應依刑事訴訟法第455 條之1 第1 項、第3 項、第36
8 ，判決如主文。
本案經檢察官楊智綸到庭執行職務
中    華    民    國    97    年    10    月    31    日
                  刑事第四庭審判長法  官  郭惠玲
                                  法  官  李桂英
                                  法  官  李明益
以上正本證明與原本無異。
本件不得上訴。
中    華    民    國    97    年    10    月    31    日
                                  書記官  江虹儀
附錄本案論罪科刑法條
刑法第185條之3
服用毒品、麻醉藥品、酒類或其他相類之物，不能安全駕駛動力
交通工具而駕駛者，處1 年以下有期徒刑、拘役或科或併科15萬
元以下罰金。


司法院資訊處製作；財團法人民間司法改革基金會備份。
